【裁判字號】    97,交聲,1283
【裁判日期】    980831
【裁判案由】    聲明異議
【裁判全文】
臺灣臺南地方法院交通事件裁定    97年度交聲字第1283號
移送機關    交通部公路總局嘉義區監理所麻豆監理站
異議人即
受處分人    甲○○
上列受處分人因違反道路交通管理處罰條例案件，對於交通部公
路總局嘉義區監理所麻豆監理站民國97年12月16日所為之裁決處
分（處分案號：麻監裁罰字第裁75-M00000000號），聲明異議，
本院裁定如下：
    主  文
異議駁回。
    理  由
一、原處分意旨略以：異議人即受處分人甲○○（下稱異議人）
    駕駛車牌號碼5K-2835號自用一般小客貨車，於民國（下同
    ）97年9月27日10時40分，在臺20線42.1公里處北寮路口，
    因駕車行經有燈光號誌管制之交岔路口闖紅燈，遭台南縣警
    察局玉井分局員警製單舉發，嗣經交通部公路總局嘉義區監
    理所麻豆監理站（下稱移送機關）以其違規事證明確，依道
    路交通管理處罰條例第53條第1項、第63條第1項第3款（原
    裁決書漏載第1項第3款）及違反道路交通管理事件統一裁罰
    標準表等規定，裁處罰鍰新台幣4,500元，並合計記違規點
    數3點。
二、本件聲明異議意旨略以：異議人於上開時、地駕車往玉山、
    甲仙路段，當時該路口號誌為綠燈，通過綠燈後就靠右邊停
    車，之後看到往南化路段正值綠燈，異議人就駕車往南化路
    段通過，卻遭警攔停開罰，指稱異議人闖紅燈，為此聲明異
    議等語。
三、按汽車駕駛人，行經有燈光號誌管制之交岔路口闖紅燈者，
    處新臺幣1,800元以上5,400元以下罰鍰：並記違規點數3點
    。道路交通管理處罰條例第53條第1項及第63條第1項第3款
    分別定有明文。
四、經查：
  (一)異議人遭警舉發，於97年9月27日10時40分，駕駛車牌號碼
    5K-2835號自用一般小客貨車，在臺20線42.1公里處北寮路
    口，闖紅燈左轉，有台南縣警察局97年9月27日南縣警交字
    第M00000000號舉發違反道路交通管理事件通知單1份、違規
    舉發照片4幀及錄影光碟1片附卷可稽。
  (二)異議人雖辯稱於上開時間行經臺20線42.1公里處北寮路口，
    並無闖紅燈之行為云云，然異議人於上揭時、地，行經前揭
    路口時，遇紅燈未停仍直行等情，業據證人即舉發警員劉忠
    誠於本院98年2月10日訊問時，到庭具結證稱：「（問：本
    件是否你舉發，情形如何？）是我舉發的。」、「（問：據
    你提出之翻拍照片受處分人的行向為何？）當時異議人行駛
    方向係由北寮左轉往南化東向南行駛，南北向的燈號是綠燈
    ，東西向是紅燈，因此異議人的白色車輛是紅燈左轉。」等
    語在卷（見本院98年2月10日之訊問筆錄），核與本院98年2
    月10日當庭勘驗證人劉忠誠所提錄影光碟之勘驗結果：「畫
    面14秒部分出現異議人駕駛之白色車輛，畫面繼續播放白色
    車輛並沒有停止，直接左轉，在畫面19秒時有看見異議人左
    轉時之交通號誌顯現為綠燈，且該Ｔ字路口有道路指標，左
    箭頭指向玉井，右箭頭指向甲仙。」相符，異議人亦不否認
    其係上開錄影光碟中之駕駛人。因此，異議人確實於紅燈情
    況下，通過交岔路口違規左轉，從而，異議人前開所辯，實
    不足採，其之上述違規行為，應堪認定。
五、綜上所述，依據證人劉忠誠之證言及上開勘驗結果，異議人
    於前揭時、地有闖紅燈之違規事實，應堪認定。則移送機關
    據以援引道路交通管理處罰條例第53條第1項、第63條第1項
    第3款及違反道路交通管理事件統一裁罰標準表等規定，裁
    處異議人罰鍰新台幣4,500元，並記違規點數3點，核無違誤
    或不當；從而，本件異議為無理由，應予駁回。
六、據上論斷，應依道路交通管理處罰條例第87條第2項、道路
    交通案件處理辦法第19條，裁定如主文。
中    華    民    國    98    年    8     月    31    日
                     交通法庭   法  官   陳淑勤
以上正本證明與原本無異。
如不服本裁定，應於送達後5日內，向本院提出抗告狀。
                                書記官   謝國欽
中    華    民    國    98    年    9     月    1     日


司法院資訊處製作；財團法人民間司法改革基金會備份。
